臺灣臺南地方法院刑事判決
111年度訴字第457號
公  訴  人  臺灣臺南地方檢察署檢察官
被      告  戴宏信



上列被告因違反毒品危害防制條例案件，經檢察官提起公訴（11
0年度毒偵字第2872號、111年度毒偵字第67號、111年度毒偵字
第626號），被告就被訴事實為有罪之陳述，本院合議庭裁定由
受命法官獨任行簡式審判程序，判決如下：
    主  文
戴宏信犯施用第一級毒品罪，共參罪，各處有期徒刑捌月。應執
行有期徒刑壹年貳月。
    事實及理由
一、本件犯罪事實及證據，均引用檢察官起訴書之記載（如附件
    ），並就證據部分增列：「被告於本院審理時之自白」。
二、查海洛因、甲基安非他命分屬毒品危害防制條例第2條第2項
    第1款、第2款所規定之第一級、第二級毒品，核被告於起訴
    書犯罪事實一㈠、㈡所為，各係犯毒品危害防制條例第10條第
    1項施用第一級毒品罪；起訴書犯罪事實一㈢所為，係犯毒品
    危害防制條例第10條第1項施用第一級毒品罪及同條第2項施
    用第二級毒品罪，其以一行為觸犯施用第一級毒品罪及施用
    第二級毒品罪，為想像競合犯，應依刑法第55條規定，從一
    重論以施用第一級毒品罪一次。被告持有所施用之海洛因、
    甲基安非他命之低度行為，均為施用之高度行為所吸收，均
    不另論罪。
三、被告所犯三罪犯意有別，行為殊異，應予分論併罰。
四、檢察官起訴書固載有被告科刑紀錄，本案為累犯，應依刑法
    第47條第1項規定加重其刑等語。惟檢察官未就被告應依累
    犯規定加重其刑之事項具體指出證明方法，故參酌最高法院
    110年度臺上大字第5660號刑事裁定意旨，僅將被告之前案
    紀錄列為刑法第57條第5款之量刑審酌事由（詳後述），無
    從據以加重其刑，附此敘明。
五、本院審酌被告施用毒品，足以戕害其身心，滋生其他犯罪，
    惡化治安，嚴重損及公益，且被告前因毒品案經法院判刑確
    定，竟再為本件施用毒品犯行，顯見其不思悔改，自制力亦
    顯不佳，參諸其坦承犯行，通緝到案之犯後態度；另考量其
    施用毒品行為於本質上係屬自我戕害行為，反社會性之程度
    應屬較低等一切情狀，酌情各量處如主文所示之刑，並定其
    應執行之刑。
據上論斷，應依刑事訴訟法第273條之1第1項、第299條第1項前
段，判決如主文。
本案經檢察官黃莉琄提起公訴，檢察官董詠勝到庭執行職務。
中　　華　　民　　國　　111 　年　　11　　月　　25　　日
　　　　　　　　　刑事第二庭    法　官　洪士傑
以上正本證明與原本無異
如不服本判決應於收受本判後20日內向本院提出上訴書狀，並應
敘述具體理由。其未敘述上訴理由者，應於上訴期間屆滿後20日
內向本院補提理由書狀（均須按他造當事人之人數附繕本）「切
勿逕送上級法院」。
  　　　　　　　　　　　　　　　書記官　吳鸝稻
中　　華　　民　　國　　111 　年　　11　　月　　25　　日
附錄本院所犯法條
附錄本案論罪科刑法條
毒品危害防制條例第10條
施用第一級毒品者，處 6 月以上 5 年以下有期徒刑。
施用第二級毒品者，處 3 年以下有期徒刑。
附件
臺灣臺南地方檢察署檢察官起訴書
                                   110年度毒偵字第2872號
                                     111年度毒偵字第67號
                                    111年度毒偵字第626號
　　被　　　告　戴宏信　男　55歲（民國00年0月0日生）
　　　　　　　　　　　　住○○市○○區○○路000巷00弄00                         ○0號　　　　　　　　　　　　
　　　　　　　　　　　　國民身分證統一編號：Z000000000號
上列被告因違反毒品危害防制條例案件，已經偵查終結，認應提
起公訴，茲將犯罪事實及證據並所犯法條分敘如下：
　　　　犯罪事實
一、戴宏信前因施用毒品案件，經依裁定送觀察、勒戒後，認無
    繼續施用毒品傾向，於民國110年4月28日釋放，經本署檢察
    官以110年度毒偵緝字第51號、第52號、第53號為不起訴處
    分確定。又其因施用毒品案件，經法院裁定應執行有期徒刑
    2年、1年3月確定，兩案接續執行，於107年10月15日縮短刑
    期假釋出監付保護管束，於108年5月5日假釋期滿視為已執
    行論。詎其仍不知戒除毒癮，復基於施用第一級、第二級毒
    品之犯意，分別為下列行為：㈠於110年9月2日1時許，在臺
    南市○○區○○路000巷00弄00○0號住處，以將海洛因置入針筒
    加水稀釋，再注射靜脈之方式，施用第一級毒品海洛因1次
    。嗣於同年9月5日16時25分許，在永康區中正南路707號前
    ，為警見其為毒品調驗人口，徵得其同意採尿送驗，結果呈
    嗎啡、可待因陽性反應，而查悉上情。㈡於110年11月10日20
    時許，在上址，以同一方式，施用第一級毒品海洛因1次。
    嗣於同年月14日8時5分許，在上址，為警持臺灣臺南地方法
    院法官核發之搜索票執行後，並徵其同意採尿送驗，結果呈
    嗎啡陽性反應，而查悉上情。㈢於110年12月29日10時許，在
    上址，先將海洛因置入針筒加水稀釋靜脈注射入體之方式，
    施用第一級毒品海洛因1次；復將甲基安非他命置放於玻璃
    球內，以火燒烤吸食所產生煙霧之方式，施用第二級毒品甲
    基安非他命1次。嗣於同年月31日14時32分許，為警持本署
    檢察官強制到場（強制採驗尿液）許可書，對其採尿送驗，
    結果呈嗎啡陽性反應，尿液所含甲基安他非他命濃度為4564
    ng/mL、安非他命濃度為187ng/mL，而查悉上情。
二、案經臺南市政府警察局永康分局、歸仁分局報告偵辦。
　　　　證據並所犯法條
一、證據清單：
編號 證據名稱 待證事實 1 被告戴宏信於警詢及偵查中之自白 被告坦承上開㈠㈡㈢全部犯罪事實。 2 勘察採證同意書、尿液檢體採集送驗記錄、送驗尿液編號與真實姓名對照表編號名冊（檢體編號：CZ00000000000號）及正修科技大學超微量研究科技中心尿液檢驗報告（原始編號：CZ00000000000號）各1份 被告上開㈠施用第一級毒品之犯罪事實。 3 勘察採證同意書、尿液編號與姓名對照表（尿液編號：110I193號）及臺南市政府衛生局濫用藥物尿液檢驗結果報告（檢體名稱：110I193號）各1份 被告上開㈡施用第一級毒品之犯罪事實。 4 本署檢察官強制到場（強制採驗尿液）許可書、勘察採證同意書、送驗尿液編號與真實姓名對照表編號名冊（檢體編號：110J511號）及臺南市政府衛生局濫用藥物尿液檢驗結果報告（檢體名稱：110J511號）各1份 被告上開㈢施用第一、二級毒品之犯罪事實。 
二、理由：
    犯罪事實一㈢部分，雖被告為警查獲後所採尿液經確認檢驗
    結果判定安非他命、甲基安非他命陰性反應，惟檢驗報告確
    認檢驗結果判定該尿液中之安非他命、甲基安非他命均為陰
    性，係依據行政院衛生署（現以改制衛生福利部）公布之「
    濫用藥物尿液檢驗作業準則」第18條確認檢驗之閥值規定。
    按「依據行政院衛生署所訂定之濫用藥物尿液檢驗作業準則
    第18條規定，確認檢驗結果在閾值以上者，應判定為陽性。
    第20條規定司法案件之濫用藥物尿液，必要時得採用最低可
    定量濃度為閾值，不受第15條、第18條規定限制」、「檢驗
    機構檢驗報告所列之最低可定量濃度，表示該項檢驗結果若
    高於此值，即可確定尿液中含有該濃度之該藥物」，此業經
    行政院衛生署管制藥品管理局94年12月20日管檢字第094000
    13656號函釋在案。本件被告尿液檢出安非他命及甲基安非
    他命濃度均超過檢驗機構最低可定量濃度值之20ng/mL，即
    可確認該尿液含有甲基安非他命成分，可認定被告曾使用甲
    基安非他命或可代謝成甲基安非他命成分之物，足徵被告之
    自白與事實相符，其施用第二級毒品犯行堪予認定。
三、核被告上開犯罪事實一㈠㈡之部分，均係犯毒品危害防制條例
    第10條第1項之施用第一級毒品罪嫌，而犯罪事實一㈢部分，
    係犯毒品危害防制條例第10條第1項、第2項之施用第一、二
    級毒品罪嫌。又被告所犯上開各罪，犯意各別、行為互殊，
    請予分論併罰。另被告曾受有期徒刑執行完畢，此有本署刑
    案資料查註紀錄表在卷可參，其於5年內故意再犯本件最重
    本刑為有期徒刑以上之罪，為累犯，請依刑法第47條第1項
    規定加重其刑。
四、依刑事訴訟法第251條第1項提起公訴。
　　此　致
臺灣臺南地方法院
中　　華　　民　　國　 111　　年　　3 　　月　　31　　日
                              檢察官  黃  莉  琄
本件證明與原本無異
中　　華　　民　　國　 111　　年　　4 　　月　　8 　　日
                              書記官  邱  鵬  璇
附錄所犯法條全文：
毒品危害防制條例第10條
施用第一級毒品者，處 6 月以上 5 年以下有期徒刑。
施用第二級毒品者，處 3 年以下有期徒刑。